Minutes et répertoires du notaire Marcel CHANDRU, 28 novembre 1828 - 4 août 1862 (étude III)
Archives nationales
- Répertoire(s) de Marcel CHANDRU, 28 novembre 1828 - 12 décembre 1864; MC/RE/III/20 - MC/RE/III/23
  - Répertoire. 1846, 5 mai - 1859, 28 octobre, 5 mai 1846 - 28 octobre 1859; MC/RE/III/22
    - Proces-verbal d'enchères, remise, maison, Paris (Paris) quai des Grands-Augustins, 9., 6 mai 1851
      Nom, qualité: (M.) Voiturier, Jacques Michel.
      Domicile: Chartres (Eure-et-Loir)
    - Proces-verbal, restriction d'hypotheque., 8 mai 1851
      Or celle-ci est rattachée matériellement à un autre acte conservé dans les minutes de ce même notaire pour la période de juin 1845 (la date exacte de l'autre acte est mentionnée dans la colonne 'minutes' du répertoire du notaire).
    - Quittance, dettes., 9 mai 1851
      Nom, qualité: (M.) Schoen, Jean Auguste.
      Domicile: Paris (Paris) rue Cisalpine, 23.
      Nom, qualité: (M.) Faley, Victor.
      Domicile: Chamrrond
    - Mainlevee, hypotheque., 9 mai 1851
      Nom, qualité: (M.) Saivre de, Alexandre Jules.
      Domicile: Paris (Paris) rue Louis-le-Grand, 11
      Or celle-ci est rattachée matériellement à un autre acte conservé dans les minutes de ce même notaire pour la période de avril 1850 (la date exacte de l'autre acte est mentionnée dans la colonne 'minutes' du répertoire du notaire).
    - Mariage, dépôt de pieces., 12 mai 1851
    - Quittance, paiement de maison, 60000 f, Paris (Paris) rue Quincampoix, 61., 15 mai 1851
      Nom, qualité: (M.) L'Abbe, Laurent.
    - Quittance, reglement de dette, 3500 f., 23 mai 1851
      Nom, qualité: (M.) Dardelle, Eloi.
      Domicile: Belleville (Paris) rue de l'Orillon, 3.
      Nom, qualité: (M.) Francastel, Antoine Alfred.
      Domicile: Compiegne (Oise)
      Or celle-ci est rattachée matériellement à un autre acte conservé dans les minutes de ce même notaire pour la période de janvier 1849 (la date exacte de l'autre acte est mentionnée dans la colonne 'minutes' du répertoire du notaire).
    - Vente, terrain, 40000 f, Paris (Paris) rue Neuve-de-Lappe., 23 mai 1851
      Nom, qualité: (Mme ou Mlle) Hutau, Aurore Valerie.
    - Quittance., 23 mai 1851
      Nom, qualité: (Mme ou Mlle) Dupressois, Catherine Malvina Delphine.
      Domicile: Montmartre (Paris) rue de la Nation, 14.
      Nom, qualité: (M.) Legeard, Victor.
      Nom, qualité: (M.) Sellier, Louis Etienne Leon.
      Domicile: Chapelle (la) (Paris) rue des Couronnes, 42
      Or celle-ci est rattachée matériellement à un autre acte conservé dans les minutes de ce même notaire pour la période de novembre 1841 (la date exacte de l'autre acte est mentionnée dans la colonne 'minutes' du répertoire du notaire).
    - Obligation, mainlevee, hypotheque garantie, 20000 f., 31 mai 1851
      Nom, qualité: (M.) Voron, Claudius.
      Domicile: Havre (le) (Seine-Maritime).
      Nom, qualité: (Mme ou Mlle) Maillere, Marie Catherine Pelagie.
      Domicile: Paris (Paris) rue Montmartre, 180.
      Nom, qualité: (M.) Sarette, Bernard
      Or celle-ci est rattachée matériellement à un autre acte conservé dans les minutes de ce même notaire pour la période de mai 1848 (la date exacte de l'autre acte est mentionnée dans la colonne 'minutes' du répertoire du notaire).
    - Succession, requisition, certificat de propriété de rente etat 5%, 90 f., 31 mai 1851
      Or celle-ci est rattachée matériellement à un autre acte conservé dans les minutes de ce même notaire pour la période de mai 1851 (la date exacte de l'autre acte est mentionnée dans la colonne 'minutes' du répertoire du notaire).
    - Tutelle, compte, acceptation., 2 juin 1851
    - Succession, liquidation., 2 juin 1851
      Nom, qualité: (M.) Fortin, Nicolas Pierre Lucilien.
    - Quittance., 6 juin 1851
      Nom, qualité: (Mme ou Mlle) Geyler, Flore Adele.
    - Proces-verbal d'enchères, vente, adjudication de maison, 200100 f, Paris (Paris) rue des Grands-Augustins, 9., 17 juin 1851
      Nom, qualité: (Mme ou Mlle) Demouy.
      Nom, qualité: (M.) Guimer, Thomas.
      Domicile: Paris (Paris) rue de Grenelle Saint-Honore, 25
    - Succession, délivrance de legs., 20 juin 1851
      Domicile: Paris (Paris) rue des Marais-St-Martin, 50bis.
      Or celle-ci est rattachée matériellement à un autre acte conservé dans les minutes de ce même notaire pour la période de juin 1850 (la date exacte de l'autre acte est mentionnée dans la colonne 'minutes' du répertoire du notaire).
    - Decharge, rente publique 5%, 1000 f., 20 juin 1851
      Nom, qualité: (Mme ou Mlle) Fouquet, Marie Louise Maxime.
    - Succession, quittance., 20 juin 1851
    - Procuration., 27 juin 1851
      Nom, qualité: (M.) Verdon
    - Quittance., 1er juillet 1851
      Nom, qualité: (Mme ou Mlle) La Bussieres de, Marie Hyacinthe.
      Nom, qualité: (M.) Courtat, Victor Armand.
      Nom, qualité: (M.) Bourgeois, Edouard Charles.
      Domicile: Paris (Paris) rue des Vieux-Augustins, 40
    - Prorogation, delai de reglement de dette, 5000 f., 3 juillet 1851
      Nom, qualité: (M.) Pitard, Jacques.
      Domicile: Versailles (Yvelines).
      Nom, qualité: (M.) Martiny, Emile Joseph Louis.
      Domicile: Versigny (Oise) Droizelles
      Or celle-ci est rattachée matériellement à un autre acte conservé dans les minutes de ce même notaire pour la période de octobre 1848 (la date exacte de l'autre acte est mentionnée dans la colonne 'minutes' du répertoire du notaire).
    - Quittance., 5 juillet 1851
      Nom, qualité: (M.) Lecoint, Pierre.
      Domicile: Maisons-Laffitte (Yvelines).
      Nom, qualité: (M.) Boyard, Charles Narcisse.
      Domicile: Paris (Paris) rue Saint-Dominique, 132
    - Succession, decharge., 10 juillet 1851
    - Quittance, paiement de terrain, 900 f, Ivry-sur-Seine (Val-de-Marne)., 17 juillet 1851
      Nom, qualité: (M.) Vezien, Edme Marie.
      Domicile: Ivry-sur-Seine (Val-de-Marne).
      Nom, qualité: (M.) Soutroy, Antoine Charles Jacques.
      Domicile: Paris (Paris) rue des Fosses-St-Bernard, 26
    - Compte., 19 juillet 1851
      Nom, qualité: (Mme ou Mlle) Fouquet, Marie Louise.
      Domicile: Paris (Paris) rue des Petits-Augustins, 19.
      Nom, qualité: (M.) Ruelle, Charles Adolphe.
      Nom, qualité: (Mme ou Mlle) Bremard, Francoise.
      Domicile: Paris (Paris) rue de la Verrerie, 19
    - Mariage, dépôt de pieces., 23 juillet 1851
      Relations: fils de l'intervenant 4.
    - Obligation, mainlevee, emprunt, 10000 f., 24 juillet 1851
      Domicile: Versigny (Oise) Droizelles.
      Nom, qualité: (M.) Barbier, Jean Marie.
      Domicile: Paris (Paris) rue du Faubourg-St-Denis
      Or celle-ci est rattachée matériellement à un autre acte conservé dans les minutes de ce même notaire pour la période de mars 1846 (la date exacte de l'autre acte est mentionnée dans la colonne 'minutes' du répertoire du notaire).
    - Société, dépôt de pieces, operations commerciales, Dunkerque (Nord)., 26 juillet 1851
      Or celle-ci est rattachée matériellement à un autre acte conservé dans les minutes de ce même notaire pour la période de juillet 1851 (la date exacte de l'autre acte est mentionnée dans la colonne 'minutes' du répertoire du notaire).
    - Vente, mainlevee, maison, 4500 f, Ivry-sur-Seine (Val-de-Marne)., 26 juillet 1851
      Nom, qualité: (M.) Remy, Louis Eustache.
      Domicile: Paris (Paris) rue des Fosses-St-Marcel, 29.
      Nom, qualité: (M.) Boutray, Antoine Charles Jacques.
    - Mariage, dépôt de pieces., 31 juillet 1851
      Domicile: Foix (Ariège).
      Profession: docteur-en-medecine
      Or celle-ci est rattachée matériellement à un autre acte conservé dans les minutes de ce même notaire pour la période de juin 1851 (la date exacte de l'autre acte est mentionnée dans la colonne 'minutes' du répertoire du notaire).
    - Succession, decharge., 7 août 1851
      Or celle-ci est rattachée matériellement à un autre acte conservé dans les minutes de ce même notaire pour la période de août 1851 (la date exacte de l'autre acte est mentionnée dans la colonne 'minutes' du répertoire du notaire).
    - Quittance, echange de maison, Voisins (Yvelines)., 9 août 1851
      Nom, qualité: (M.) Pialier, Antoine Georges.
      Domicile: Vaugirard (Paris) rue de la Procession.
      Nom, qualité: (M.) Lefebure, Augustin Rene.
      Domicile: Paris (Paris) rue de Clery, 42
      Or celle-ci est rattachée matériellement à un autre acte conservé dans les minutes de ce même notaire pour la période de décembre 1846 (la date exacte de l'autre acte est mentionnée dans la colonne 'minutes' du répertoire du notaire).
    - Succession, decharge., 9 août 1851
    - Succession, dépôt de pieces., 12 août 1851
      Nom, qualité: (Mme ou Mlle) Jean, Jeanne Francoise Desiree.
    - Succession, consentement., 14 août 1851
    - Succession, dépôt de pieces., 14 août 1851
    - Succession, decharge., 14 août 1851
    - Declaration, emploi de bien dotal, placement en rente etat 5%, 10668 f., 14 août 1851
      Nom, qualité: (Mme ou Mlle) Vogt d'Hunolstein, Francoise Antoinette Claire.
      Domicile: Chatillon-en-Bazois (Nièvre) chateau.
      Domicile: Chatillon-en-Bazois (Nièvre) chateau
    - Société, dépôt de pieces, maison de commerce, Paris (Paris) rue d'Enghien, 44., 22 août 1851
    - Succession, convention., 5 septembre 1851
    - Succession, decharge., 8 septembre 1851
    - Société, prorogation., 10 septembre 1851
      Relations: associé(e) de l'intervenant 1
      Or celle-ci est rattachée matériellement à un autre acte conservé dans les minutes de ce même notaire pour la période de novembre 1846 (la date exacte de l'autre acte est mentionnée dans la colonne 'minutes' du répertoire du notaire).
    - Succession, declaration., 20 septembre 1851
    - Succession, decharge., 23 septembre 1851
      Nom, qualité: (M.) Houillot, Madeleine Louise.
    - Succession, dépôt de pieces, jugement d'homologation., 23 septembre 1851
    - Succession, decharge., 7 octobre 1851
    - Mariage, dépôt de pieces., 13 octobre 1851
    - Prorogation, delai de reglement de dette., 15 octobre 1851
      Nom, qualité: (Mme ou Mlle) Martin, Anne Pierrette.
      Domicile: Paris (Paris) rue Saint-Andre-des-Arts, 34.
      Nom, qualité: (M.) Gagey, Jean.
      Nom, qualité: (M.) Hervouit de La Chardonniere, Achille.
      Domicile: Paris (Paris) rue de la Michodiere, 29.
      Nom, qualité: (M.) Tourape, Guillaume Francois.
      Domicile: Paris (Paris) rue de la Chaussée-d'Qantin, 12
      Or celle-ci est rattachée matériellement à un autre acte conservé dans les minutes de ce même notaire pour la période de février 1826 (la date exacte de l'autre acte est mentionnée dans la colonne 'minutes' du répertoire du notaire).
    - Société, dépôt de pieces., 16 octobre 1851
    - Succession, ratification., 18 octobre 1851
      Nom, qualité: (Mme ou Mlle) Baudinot, Anne.
      Nom, qualité: (M.) Houssiaux, Jean.
      Or celle-ci est rattachée matériellement à un autre acte conservé dans les minutes de ce même notaire pour la période de novembre 1848 (la date exacte de l'autre acte est mentionnée dans la colonne 'minutes' du répertoire du notaire).
    - Quittance, remboursement d'emprunt, 800 f., 18 octobre 1851
      Domicile: Paris (Paris) boulevard du Temple, 56.
      Domicile: Paris (Paris) rue des Marais-St-Martin, 64
    - Succession, decharge., 18 octobre 1851
    - Succession, délivrance de legs., 18 octobre 1851
    - Succession, declaration., 20 octobre 1851
      Or celle-ci est rattachée matériellement à un autre acte conservé dans les minutes de ce même notaire pour la période de septembre 1851 (la date exacte de l'autre acte est mentionnée dans la colonne 'minutes' du répertoire du notaire).
    - Quittance, paiement de maison, 25000 f., 21 octobre 1851
    - Mainlevee, obligation, 18000 f., 23 octobre 1851
      Nom, qualité: (M.) Leroux, Jean Francois Norbert.
      Domicile: Etang-la-Ville (l') (Yvelines).
      Nom, qualité: (M.) Montgon de.
      Relations: procureur de l'intervenant 3.
      Nom, qualité: (M.) Cordeboeuf de Beauverger de, Barthelemy Francois Alphonse (marquis).
      Domicile: Bourron-Marlotte (Seine-et-Marne) chateau
      Or celle-ci est rattachée matériellement à un autre acte conservé dans les minutes de ce même notaire pour la période de octobre 1847 (la date exacte de l'autre acte est mentionnée dans la colonne 'minutes' du répertoire du notaire).
    - Succession, dépôt de pieces., 23 octobre 1851
    - Prorogation, delai de reglement de dette., 24 octobre 1851
      Nom, qualité: (Mme ou Mlle) Petibon, Madeleine.
      Domicile: Paris (Paris) rue du Rocher, 24.
      Nom, qualité: (M.) Maniel, Nicolas Joseph.
    - Proces-verbal, approbation de cahier de charges d'adjudication de créances., 27 octobre 1851
      Profession: banquier, Paris (Paris).
      Relations: associé(e) de l'intervenant 2, associé(e) de l'intervenant 3.
      Or celle-ci est rattachée matériellement à un autre acte conservé dans les minutes de ce même notaire pour la période de octobre 1851 (la date exacte de l'autre acte est mentionnée dans la colonne 'minutes' du répertoire du notaire).
    - Mainlevee, obligation, 15000 f., 27 octobre 1851
      Nom, qualité: (M.) Bouyer, Francois.
      Domicile: Paris (Paris) rue Corbeau, 27
      Or celle-ci est rattachée matériellement à un autre acte conservé dans les minutes de ce même notaire pour la période de septembre 1845 (la date exacte de l'autre acte est mentionnée dans la colonne 'minutes' du répertoire du notaire).
    - Quittance, paiement de créance sur vente de maison, Paris (Paris) rue Fromenteau X place du Palais-Royal., 28 octobre 1851
      Nom, qualité: (M.) Decagny, Adelaide.
      Domicile: Paris (Paris) rue Saint-Andre-des-Arts, 33.
      Nom, qualité: (M.) Decot, Pierre Leopold.
      Domicile: Paris (Paris) rue Sainte-Appoline, 13
      Or celle-ci est rattachée matériellement à un autre acte conservé dans les minutes de ce même notaire pour la période de août 1835 (la date exacte de l'autre acte est mentionnée dans la colonne 'minutes' du répertoire du notaire).
    - Quittance., 5 novembre 1851
      Nom, qualité: (M.) Boudin, Charles.
      Domicile: Paris (Paris) rue de la Corderie-St-Honore, 41.
      Nom, qualité: (M.) Bissonnier, Stanislas.
      Domicile: Bercy (Paris).
      Nom, qualité: (M.) Pelissier, Jean.
      Domicile: Paris (Paris) Grande-rue-de-Reuilly, 27.
      Nom, qualité: (M.) Moreau, Ernest.
      Domicile: Paris (Paris) place des Vosges, 21.
      Nom, qualité: (M.) Pilte, Pierre.
      Domicile: Paris (Paris) rue de Babylone, 57
    - Succession, decharge., 11 novembre 1851
      Or celle-ci est rattachée matériellement à un autre acte conservé dans les minutes de ce même notaire pour la période de novembre 1851 (la date exacte de l'autre acte est mentionnée dans la colonne 'minutes' du répertoire du notaire).
    - Tutelle, compte., 12 novembre 1851
      Nom, qualité: (M.) Defresne, Charles Marcellin.
      Domicile: Paris (Paris) rue de Londres, 18.
      Nom, qualité: (M.) Defresne, Charles Guillaume Victor Marcellin.
      Domicile: Paris (Paris) rue de Londres, 22.
    - Quittance., 20 novembre 1851
      Domicile: Paris (Paris) rue Monsieur, 15
    - Quittance, obligation, 36000 f., 1er décembre 1851
      Nom, qualité: (Mme ou Mlle) Schey, Fanny.
      Domicile: Paris (Paris) rue de Bellechasse, 42.
      Nom, qualité: (M.) Cohin, Louis Rene Jean.
      Domicile: Paris (Paris) rue Rougemont, 10
      Or celle-ci est rattachée matériellement à un autre acte conservé dans les minutes de ce même notaire pour la période de décembre 1847 (la date exacte de l'autre acte est mentionnée dans la colonne 'minutes' du répertoire du notaire).
    - Succession, délivrance de legs., 3 décembre 1851
    - Quittance, paiement de terrain, 2000 f, Neuilly-sur-Seine (Hauts-de-Seine) Saint-James., 8 décembre 1851
      Profession: chaudronnier, Paris (Paris).
      Domicile: Paris (Paris) rue de Grenelle-St-Germain, 74
    - Declaration, emploi de bien total, 15000 f achat de rente etat 5%., 11 décembre 1851
      Domicile: Verdun (Meuse).
      Relations: épouse de l'intervenant 2, niece de l'intervenant 3.
      Nom, qualité: (M.) Faletans de, Marie Nicolas.
    - Proces-verbal d'enchères, vente, adjudication de rentes, 11800., 15 décembre 1851
    - Mariage, depot., 16 décembre 1851
      Profession: libraire (marchand), Paris.
      Domicile: Paris (Paris) rue Saint-Andre-des-Arts, 45.
    - Liquidation, reprises apres separation de biens., 19 décembre 1851
      Domicile: Londres (angleterre).
      Nom, qualité: (M.) Pluche-Richard, Jean-Baptiste.
      Profession: négociant (ancien), maitre de pension, Paris (Paris).
    - Succession, depot., 23 décembre 1851
    - Quittance, paiement de maison, 42500 f, Paris (Paris) rue Serpente, 14., 24 décembre 1851
      Nom, qualité: (Mme ou Mlle) Dumoutier, Marie Catherine Cecile.
      Domicile: Paris (Paris) rue de Clichy, 75.
      Nom, qualité: (M.) Pigeory, Pierre Marie.
      Nom, qualité: (M.) Pigeory, Pierre Marie Felix.
      Domicile: Paris (Paris) rue de Clichy, 78.
      Nom, qualité: (M.) Pigeory, Leon Francois Pierre.
      Nom, qualité: (M.) Raoux, Marcel Auguste.
      Domicile: Paris (Paris) rue Serpente, 14
      Or celle-ci est rattachée matériellement à un autre acte conservé dans les minutes de ce même notaire pour la période de mars 1847 (la date exacte de l'autre acte est mentionnée dans la colonne 'minutes' du répertoire du notaire).
    - Vente, désistement, domaine, 90 000 f, Longvic, Ouges (Côte-d'Or)., 25 décembre 1851
      Profession: docteur-en-medecine, Paris (Paris).
    - Quittance., 26 décembre 1851
      Nom, qualité: (M.) Mocquard, Jean Francois Constant.
      Domicile: Paris (Paris) rue du Faubourg-St-Honore, 53.
      Nom, qualité: (M.) Parzudaki, Charles.
      Domicile: Paris (Paris) rue du Bouloi, 2
      Or celle-ci est rattachée matériellement à un autre acte conservé dans les minutes de ce même notaire pour la période de décembre 1849 (la date exacte de l'autre acte est mentionnée dans la colonne 'minutes' du répertoire du notaire).
  - Répertoire. 1859, 28 octobre - 1864, 12 décembre, 28 octobre 1859 - 12 décembre 1864; MC/RE/III/23
    Répertoire des notaires Marcel Chandru (28 octobre 1859 - 4 août 1862), Ambroise Leroy ( 5 août 1862 - 12 décembre 1864).